# 对项目公司的可转股借款如何核算

提问人：wangmei26 时间：2019-05-08 23:09:47
陈奕蔚老师：
甲公司基于约定的筹集资金及投入义务，向 A 公司提供可转股借款 3 亿元，借款期限不超过 3 年，不计利息。可转股债权投资协议签订后 24 个月内为转股期。该出资占项目公司的股权比例较低。项目公司由未来合作各方确定为 A公司或其他公司，即项目公司尚未确定。
请教陈老师：甲公司对于该笔 3 亿元的可转股借款，是适用于新金融工具准则作为金融资产核算吗？如果是应该作为摊余成本计量还是公允价值计量？还是不适用金融工具准则，先单纯作为一笔债权核算，等项目公司确定并转做股权时再转公允价值计量的金融资产核算？如果是做债权核算，用什么会计科目呢？

回答人：chenyiwei
按照新金融工具准则，甲公司对于该笔 3 亿元的可转股借款应整体作为以公允价值计量且其变动计入损益的金融资产核算（持有期间需按票面利率确认利息收入）。日后实际转股时，以转股日的公允价值作为股权资产的成本。

提问人：novajia8393 时间：2019-11-28 06:30:22
请问陈老师，该可转股借款为零息借款，那么该借款的公允价值如何确定，是否可以对该借款公司评估，将公司的评估值作为该可转股借款的公允价值

回答人：chenyiwei
需同时考虑其名义本金的折现值，以及该公司的股份公允价值与转股价之间的差额等。

提问人：小二哥 1121 时间：2019-12-01 06:30:22
陈版主，想请教一下，如果是案例中的被投资单位，取得了一笔存在转股权益的借款，约定 10% 利息，但是到期前无付息义务，且如果转股则可以免除付息义务。被投资单位应该如何核算？ 1 、对于这种情况，非上市公司，是否需要作为可转债进行核算，还是依然作为长期借款核算？
2 、期后部分借款转股，部分未转股偿还了并支付了利息，那在每个报表时点，是否需要比照可转债，正常计提利息，在转股时将应付利息计入资本公积。
3 、还有比照可转债，如果名义利率已经10% 了，能否简单参考该可转债没有权益成分，还是必须考虑确定一个实际利率，然后拆分其中的权益工具价值。
谢谢

回答人：chenyiwei
1 、应单独分拆转股权成分，如不能合理拆分的，可整体作为FVTPL 金融负债， 2 、是。 3 、考虑确定一个实际利率，然后拆分其中的权益工具（如有）
价值。